臺灣高等法院刑事裁定
111年度抗字第376號
抗  告  人
即  聲請人  張憶如


                    （現於法務部○○○○○○○○○○執行中）
上列抗告人因聲請提審案件，不服臺灣新北地方法院111年度提
字第20號，中華民國111年2月26日所為裁定，提起抗告，本院裁
定如下：
    主  文
抗告駁回。
    理  由
一、原裁定意旨略以：抗告人即聲請人張憶如因毀損案件，經本
    院以107年度上易字第1871號判處罪刑確定，嗣因易服勞役
    未完成即未再到案執行，遭臺灣新北地方檢察署發布通緝，
    於民國111年2月26日為警緝獲歸案，致剝奪其人身自由，並
    非遭非法逮捕，是其聲請提審為無理由，應予駁回等語。
二、抗告意旨略以：抗告人已依法聲請再審，且先前曾向觀護指
    導員敘明未到案執行之事由，不知為何仍取消原先社會勞動
    地點；又抗告人並未收到開庭通知書，執行員警態度不佳，
    亦未經法院實質開庭審理，其程序不合法云云。
三、按人民被法院以外之任何機關逮捕、拘禁時，其本人或他人
    得向逮捕、拘禁地之地方法院聲請提審。但其他法律規定得
    聲請即時由法院審查者，依其規定；又受聲請法院，於繫屬
    後24小時內，應向逮捕、拘禁之機關發提審票，並即通知該
    機關之直接上級機關。但有下列情形之一者，得以裁定駁回
    之：一、經法院逮捕、拘禁。二、依其他法律規定得聲請即
    時由法院審查。三、被逮捕、拘禁人已回復自由。四、被逮
    捕、拘禁人已死亡。五、經法院裁判而剝奪人身自由。六、
    無逮捕、拘禁之事實，提審法第1條第1項、第5條第1項分別
    定有明文。次按受罰金以外主刑之諭知，而未經羈押者，檢
    察官於執行時，應傳喚之；傳喚不到者，應行拘提。該受刑
    人，檢察官得依第76條第1款及第2款之規定，逕行拘提，及
    依第84條之規定通緝之。刑事訴訟法第469條第1項前段、第
    2項亦有明文。
四、經查：本件抗告人因毀損案件，經原審法院以107年度易字
    第89、90號判決判處罪刑後，抗告人不服提起上訴，並經本
    院以107年度上易字第1871號判處應執行拘役80日，如易科
    罰金，以新臺幣1,000元折算1日確定，並經臺灣新北地方檢
    察署檢察官以108年度執字第5585號案件指揮執行在案。惟
    因抗告人未到案執行，檢察官通知其應於110年3月5日上午9
    時30分許到案執行，該執行傳票於110年2月8日送達至抗告
    人位於新北市○○區○○街00巷0號2樓住處，並由抗告人本人親
    自收受，已生合法送達之效力。嗣因傳喚不到，經檢察官核
    發拘票並囑託員警按址拘提，惟均拘提無著，復經臺灣新北
    地方檢察署發布通緝，於111年2月26日緝獲到案，並於同日
    送監執行等情，有該判決書、送達證書、拘票、報告書、臺
    灣新北地方檢察署通緝書、新北市政府警察局樹林分局通緝
    案件移送書及本院被告前案紀錄表在卷可稽。是抗告人係因
    檢察官執行前開法院確定判決，經合法傳拘後通緝在案，警
    員並依刑事訴訟法第87條規定逕行逮捕，則執行機關所為逮
    捕、拘禁程序，並無違法或不當。原審因認抗告人聲請提審
    為無理由，裁定駁回其聲請，經核並無違誤。
五、抗告意旨雖執前詞提起抗告，惟：㈠抗告人對於本院107年度
    上易字第1871號判決聲請再審，迭經本院以108年度聲再字
    第107、134、270號，109年度聲再字第60、382、549號及11
    0年度聲再字第19、250號裁定，認其聲請不合法或無再審理
    由而裁定駁回確定在案，有各該裁定書電腦列印在卷可稽，
    從而，於法院確定判決變更前，檢察官據以執行，其執行之
    指揮即難認有何違誤；㈡再按法院審查逮捕、拘禁之合法性
    ，應就逮捕、拘禁之法律依據、原因及程序為之。並應予聲
    請人、被逮捕、拘禁人及逮捕、拘禁之機關到場陳述意見之
    機會。必要時，並得通知相關第三人到場陳述意見，提審法
    第8條第1項、第2項前段定有明文。參酌103年1月8日提審法
    修正條文總說明第5項之記載：「法院於收受提審之聲請後
    ，『除無提審之必要者外』，應即時核發提審票提審，並通知
    逮捕、拘禁機關之直接上級機關，落實行政監督」等語，是
    以於法院認無提審之必要時，自無核發提審票並予該法第8
    條規定之人陳述意見之適用。本件因有提審法第5條第1項但
    書第5款規定「經法院裁判而剝奪人身自由」之情形，已如
    前述，原審法院未經開庭訊問抗告人，逕予裁定駁回其聲請
    ，於法並無不合。抗告意旨猶執前詞，以其未收受通知書、
    未經法院開庭等事由，主張程序不合法云云，均非可採。綜
    上，本件抗告為無理由，應予駁回。
據上論斷，應依提審法第10條第2項前段，裁定如主文。　　
中　　華　　民　　國　　111  　年　　3　　月　　24　　日
                  刑事第二十五庭審判長法　官  邱滋杉
                                      法　官  邱瓊瑩
                                      法　官  陳彥年
以上正本證明與原本無異。
不得再抗告。
                                      書記官  彭秀玉
中　　華　　民　　國　　111 　年　　3 　　月　　24　　日